【裁判字號】    99,交訴,80
【裁判日期】    991110
【裁判案由】    公共危險
【裁判全文】
臺灣彰化地方法院刑事判決              99年度交訴字第80號
公  訴  人  臺灣彰化地方法院檢察署檢察官
被      告  甲○○
上列被告因公共危險案件，經檢察官提起公訴（99年度偵字第79
86號），於本院準備程序中，被告就被訴事實為有罪之陳述，經
裁定改行簡式審判程序，本院判決如下：
    主  文
甲○○駕駛動力交通工具肇事，致人受傷而逃逸，累犯，處有期
徒刑柒月。
    事  實
一、甲○○前因施用第一、二級毒品案件，經本院以94年度訴字
    第658 號判決判處有期徒刑1 年3 月、9 月，合併定應執行
    有期徒刑1 年10月，並經臺灣高等法院臺中分院以94年度上
    訴字第1814號判決駁回上訴而確定（第1 案）；且因施用第
    一、二級毒品案件，經本院以95年度訴字第726 號判決判處
    有期徒刑10月、9 月，合併定應執行有期徒刑1 年6 月確定
    （第2 案），嗣中華民國96年罪犯減刑條例於96年7 月16日
    施行，上開第1 、2 案，經本院以96年度聲減字第1474號裁
    定減刑及定其應執行之刑，第1 案減為有期徒刑7 月15日及
    4 月15日，合併定應執行有期徒刑11月，第2 案減為有期徒
    刑5 月、4 月15日，合併定應執行有期徒刑9 月確定，經入
    監執行，甫於民國97年4 月20日縮短刑期執行完畢。
二、其於99年7 月20日下午5 時15分許，騎乘車牌號碼JSZ-498
    號重型機車（車主：甲○○之夫曾通），沿彰化縣大村鄉○○○路由西往東方向行駛，行經彰化縣大村鄉○○○路52號
    對面前，適有丙○○騎乘車牌號碼FQ8-428 號重型機車，後
    搭載其配偶乙○○，沿同方向行駛在前，甲○○因未能保持
    安全距離及注意車前狀況，因而追撞丙○○所騎乘之機車，
    致丙○○、乙○○人車倒地，丙○○受有多處擦傷、右肩脫
    臼之傷害，乙○○則受有多處擦傷及頸部拉傷之傷害（甲○○所涉過失傷害部分，業經撤回告訴，另由檢察官為不起訴
    處分）。詎甲○○因係無照駕駛，恐為警舉發，竟於駕駛上
    開動力交通工具肇事，致丙○○、乙○○受傷後，另基於肇
    事逃逸之犯意，在未報警處理或救助受傷之人或將受傷之人
    送醫救治之情形下，隨即騎乘機車離開現場，企圖規避責任
    。嗣經警據報前往處理，並調閱路口監視器畫面，始循線查
    悉甲○○肇事，而得知上情。
三、案經彰化縣警察局員林分局報請臺灣彰化地方法院檢察署檢
    察官偵查起訴。
    理  由
一、按除被告所犯為死刑、無期徒刑、最輕本刑為3 年以上有期
    徒刑之罪或高等法院管轄第1 審案件者外，於第273 條第1
    項程序進行中，被告先就被訴事實為有罪之陳述時，審判長
    得告知被告簡式審判程序之旨，並聽取當事人、代理人、辯
    護人及輔佐人之意見後，裁定進行簡式審判程序；除簡式審
    判程序、簡易程序及第376 條第1 款、第2 款所列之罪之案
    件外，第1 審應行合議審判，刑事訴訟法第273 條之1 第1
    項、第284 條之1 分別定有明文。本件被告甲○○係涉死刑
    、無期徒刑、最輕本刑為3 年以上有期徒刑之罪或高等法院
    管轄第1 審案件以外之罪，並於本院行準備程序時就被訴事
    實為有罪之陳述，本院合議庭依前揭規定，經評議結果，裁
    定改由受命法官獨任行簡式審判程序。
二、上揭犯罪事實，業據被告甲○○於本院審理時坦承不諱，且
    經證人即被害人丙○○、乙○○分別於警詢及偵查中證述綦
    詳，並有道路交通事故調查報告表(一)、(二)、道路交通事故現
    場圖、彰化縣警察局舉發違反道路交通管理事件通知單2 紙
    、員生醫院（彰化基督教醫院醫療合作醫院）診斷書2 紙、
    肇事現場照片8 張、肇事車輛照片2 張及監視器翻拍照片2
    張附卷可稽，足徵被告上揭出於任意性之自白與事實相符，
    堪予採信。本件事證明確，被告肇事逃逸之犯行洵堪認定，
    應予依法論科。
三、核被告甲○○所為，係犯刑法第185 條之4 之駕駛動力交通
    工具肇事，致人受傷而逃逸罪。又被告有上開犯罪事實欄所
    載之前科紀錄，有臺灣高等法院被告前案紀錄表、臺灣彰化
    地方法院檢察署刑案資料查註紀錄表各1 份在卷可憑，其於
    有期徒刑執行完畢後，5 年內故意再犯本件有期徒刑以上之
    罪，為累犯，應依刑法第47條第1 項之規定加重其刑。爰審
    酌被告之素行非佳（參卷附臺灣高等法院被告前案紀錄表）
    ，罔顧他人生命安全，肇事逃逸，惡性非輕，並考量被害人
    丙○○、乙○○所受之傷害，被告犯後已與被害人調解成立
    、賠償被害人損害（參卷附彰化縣大村鄉調解委員會調解書
    2 紙），暨衡其生活狀況非佳，需接受生活扶助（參卷附彰
    化縣政府函）及犯後已能坦承犯行、態度尚屬良好等一切情
    狀，量處如主文所示之刑，以示懲儆。
據上論斷，應依刑事訴訟法第273 條之1 第1 項、第299 條第1
項前段，刑法第185 條之4 、第47條第1 項，判決如主文。
本案經檢察官高宏銘到庭執行職務。
中    華    民    國    99    年    11    月    10    日
                           交通法庭   法  官  郭麗萍
以上正本證明與原本無異。
如不服本判決應於收受判決後10日內向本院提出上訴書狀，並應
敘述具體理由；其未敘述上訴理由者，應於上訴期間屆滿後20日
內向本院補提理由書（均須按他造當事人之人數附繕本）「切勿
逕送上級法院」。
告訴人或被害人對於判決如有不服具備理由請求檢察官上訴者，
其上訴期間之計算係以檢察官收受判決正本之日期為準。
中    華    民    國    99    年    11    月    11    日
                                      書記書  吳冠慧
附錄本案論罪科刑法條全文：
中華民國刑法第185條之4
駕駛動力交通工具肇事，致人死傷而逃逸者，處6 月以上5 年以
下有期徒刑。

司法院資訊處製作；財團法人民間司法改革基金會備份。
